臺灣新竹地方法院刑事裁定
110年度聲更一字第4號
聲  請  人  臺灣新竹地方檢察署檢察官
受  刑  人  王孝綱



上列聲請人因受刑人數罪併罰有二裁判以上，聲請定其應執行之
刑（109年度執聲字第1333號），經本院以109年度聲字第1815號
裁定後，聲請人提起抗告，嗣經臺灣高等法院以110年度抗字第4
09號撤銷原裁定，發回本院，本院裁定如下：
    主  文
甲○○所犯如附表所示參罪，應執行有期徒刑貳年貳月。
    理  由
一、聲請意旨略以：受刑人甲○○因犯詐欺案件，先後經判決確定
    如附表（聲請書附表誤載之處，業經本院更正，詳如附表所
    示），應依刑法第53條及第51條第5款，定其應執行之刑，
    爰依刑事訴訟法第477條第1項聲請裁定等語。
二、按裁判確定前犯數罪者，併合處罰之。數罪併罰，有2裁判
    以上者，依第51條之規定，定其應執行之刑。數罪併罰，分
    別宣告其罪之刑，宣告多數有期徒刑者，於各刑中之最長期
    以上，各刑合併之刑期以下，定其刑期，但不得逾30年。刑
    法第50條第1項前段、第53條、第51條第5款分別定有明文。
三、經查：
  ㈠受刑人因如附表所示之3罪，先後經判處如附表所示之刑確定
    ，有臺灣高等法院被告前案紀錄表及各該判決書各1份在卷
    可稽。本院為上開案件犯罪事實最後判決之法院，茲檢察官
    聲請定其應執行之刑，本院審核如附表所示之3罪，其犯罪
    行為時均係於附表編號1所示判決確定日期（民國108年11月
    26日）前為之，核與首揭規定並無不合，認檢察官聲請為正
    當，應予准許。又受刑人所犯如附表編號1至3所示之罪，本
    院定應執行刑，不得逾越刑法第51條第5款所定法律之外部
    界限，即不得重於附表編號1至3所示罪刑之總和有期徒刑4
    年7月。
　㈡按數罪併罰，分別宣告多數有期徒刑者，於各刑中之最長期
    以上，各刑合併之刑期以下，定其刑期，但不得逾30年，刑
    法第51條第5款定有明文。參其立法意旨，除在緩和多數有
    期徒刑合併執行所造成之苛酷外，更避免責任非難之重複，
    蓋有期徒刑之科處，不僅在懲罰犯罪行為，更重在矯治犯罪
    行為人、提升其規範意識，及回復社會對於法律規範之信賴
    ，是應併合處罰之複數有期徒刑倘一律合併執行，將造成責
    任非難效果重複滿足、邊際效應遞減之不當效果，甚至有違
    責任原則，故採行加重單一刑主義，以期責罰相當，是法院
    就應併合處罰之數個有期徒刑宣告定其應執行刑時，不僅應
    遵守法律所定「以宣告各刑中之最長期為下限，各刑合併之
    刑期為上限，但最長不得逾30年」之外部界限，並應受法秩
    序理念規範之比例原則、平等原則、責罰相當原則、重複評
    價禁止原則等自由裁量權內部抽象價值要求界限之支配，以
    使輕重得宜，罰當其責，俾符合法律授與裁量權之目的，以
    區別數罪併罰與單純數罪之不同，兼顧刑罰衡平原則。具體
    而言，於併合處罰酌定執行刑，應視行為人所犯數罪犯罪類
    型而定，倘行為人所犯數罪屬相同犯罪類型者（如複數竊盜
    、施用或販賣毒品等），於併合處罰時，其責任非難重複程
    度較高，應酌定較低應執行刑；然行為人所犯數罪雖屬相同
    犯罪類型，但所侵犯者為具有不可替代性、不可回復性個人
    法益（如殺人、妨害性自主），於併合處罰時，其責任非難
    重複程度則較低，自可酌定較高應執行刑；另行為人所犯數
    罪非惟犯罪類型相同，且其行為態樣、手段、動機均相似者
    ，於併合處罰時，其責任非難重複程度更高，應酌定更低應
    執行刑；反之，行為人所犯數罪各屬不同犯罪類型者，於併
    合處罰時，其責任非難重複程度甚低，當可酌定較高應執行
    刑。至個別犯罪犯罪情節或對於社會之影響、行為人品性、
    智識、生活狀況或前科情形等，除前述用以判斷各個犯罪犯
    罪類型、法益侵害種類、犯罪行為態樣、手段、動機是否相
    同、相似，以避免責任非難過度重複者外，乃個別犯罪量處
    刑罰時已為斟酌之因素，要非定應執行刑時應再行審酌者。
　㈢爰依前開說明，審酌受刑人本件所犯各罪，犯罪時間均集中
    在108年5月間，又受刑人所犯多次加重詐欺罪，屬相同犯罪
    類型，而所侵犯者係財產法益，尚難認屬具有不可替代性及
    不可回復性之個人法益，且其收取、提領詐欺款項之行為態
    樣、手段、動機均相似，其責任非難重複程度較高，如以實
    質累加之方式定應執行刑，則處罰之刑度顯將超過其行為之
    不法內涵，本院基於罪責相當之要求，在上開內、外部性界
    限範圍內，為適度反應受刑人之犯罪目的、動機、手段、犯
    後態度等人格特性，並綜合斟酌受刑人整體犯罪行為之不法
    與罪責程度，及對其施以矯正之必要性，就受刑人所犯各罪
    ，定如主文所示之應執行刑，以資懲儆。另受刑人所犯之罪
    所宣告沒收部分，依法應併執行之，是無再宣告之必要。
五、依刑事訴訟法第477條第1項，刑法第53條、第51條第5款，
    裁定如主文。
中　　華　　民　　國　　110 　年　　6 　　月　　4 　　日
                  刑事第七庭    法  官  郭哲宏
以上正本證明與原本無異。
如不服本裁定，應於裁定送達後5日內向本院提出抗告狀。
中　　華　　民　　國　　110 　年　　6 　　月　　4 　　日
                                書記官  戴筑芸
附表：　　　　　　　　　　　　　　　　　　
 編          號  1 2 3  罪          名  三人以上共同冒用公務員名義詐欺取財 三人以上共同冒用公務員名義詐欺取財 三人以上共同冒用政府機關及公務員名義詐欺取財  宣    告    刑  有期徒刑1年7月  有期徒刑1年8月 有期徒刑1年4月  犯  罪  日  期  108年5月14日至108年5月20日 108年5月24日至108年5月31日 108年5月15日至108年5月26日 偵查(自訴)機關 年  度  案  號  新北地檢108年度偵字第21080號 嘉義地檢108年度偵字第4684號    新竹地檢108年度偵字第8290號等  最 後 事實審 法    院 新北地院 嘉義地院 新竹地院  案    號 108 年度審訴字第1601號 108年度金訴字第151號 108年度金訴字第179、189號  判決日期 108年10月21日    108年12月30日 109年3月16日  確 定判  決  法    院 新北地院 嘉義地院 新竹地院  案    號 108 年度審訴字第1601號          108年度金訴字第151號 108年度金訴字第179、189號  判    決確定日期 108年11月26日                  109年3月23日 109年7月13日 是否為得易科 罰 金 之 案 件  否 否 否 備註  新北地檢109年度執字第4088號 （刑期自111.02.27至112.09.26） 嘉義地檢109年度執字第1447號 （刑期自112.09.27至114.05.26） 新竹地檢109年度執字第3943號 （刑期自117.06.16 至118.10.15）